【裁判字號】    95,訴,1450
【裁判日期】    951101
【裁判案由】    違反毒品危害防制條例
【裁判全文】
臺灣臺南地方法院刑事判決
公  訴  人  臺灣臺南地方法院檢察署檢察官
被      告  乙○○
                      號
                  （現另案於臺灣臺南監獄臺南分監執行中）
上列被告因違反毒品危害防制條例案件，經檢察官提起公訴（九
十五年度營毒偵字第三二九號），被告就犯罪事實為有罪之陳述
，經本院裁定進行簡式審判程序後，判決如下：
     主     文
乙○○施用第一級毒品，累犯，處有期徒刑拾月。
    事      實
一、乙○○前因施用第一、二級毒品，經本院以九十一年度訴字
    第一三○號判決分別判處有期徒刑七月及四月，並合併定應
    執行有期徒刑九月確定，入獄服刑後於民國九十二年八月十
    三日因縮短刑期執行完畢。乙○○另因施用毒品案件，經本
    院以九十年度毒聲字第一五九一號裁定送觀察、勒戒，經送
    勒戒處所施以觀察、勒戒後，因有繼續施用毒品之傾向，經
    本院以九十年度毒聲字第二二七八裁定送強制戒治，嗣經本
    院以九十一年度毒聲字第五○四號裁定停止強制戒治併付保
    護管束，而於九十一年五月一日停止強制戒治處分出所，並
    於九十一年十月十六日強制戒治期滿而執行完畢。詎其仍不
    知悔改，復於前開強制戒治執行完畢釋放後五年內，另基於
    施用第一級毒品海洛因之犯意，於九十五年七月三十一日下
    午四時許及同年八月三日晚上某時，在臺南縣白河鎮○○里
    ○鄰○○○○○路旁等處，先將第一級毒品海洛因摻入香菸
    內，點燃香菸後再以口抽煙之方式，接續施用第一級毒品海
    洛因二次。嗣於九十五年八月四日，因另涉違反毒品危害防
    制條例案件，經警拘提到案，並得其同意後採尿送驗結果呈
    鴉片類可待因及嗎啡陽性反應，始知悉上情。
二、案經臺南縣警察局白河分局報請臺灣臺南地方法院檢察署檢
    察官偵查起訴。
    理      由
一、本件被告乙○○所犯為死刑、無期徒刑或最輕本刑為三年以
    上有期徒刑以外之罪，其於準備程序中就被訴事實為有罪之
    陳述，經法官告知簡式審判程序之旨，並聽取公訴人之意見
    後，爰依刑事訴訟法第二百七十三條之一第一項規定，裁定
    由受命法官獨任進行簡式審判程序，合先敘明。
二、上揭犯罪事實，業據被告乙○○於本院審理時坦承不諱，且
    被告經警於九十五年八月四日採集尿液（尿液檢體編號為○
    六九號）送長榮大學毒物研究中心以酵素免疫分析法ＥＩＡ
    篩檢及氣相層析質譜儀ＧＣ／ＭＳ檢驗結果，呈鴉片類可待
    因及嗎啡陽性反應，有臺南縣警察局白河分局偵辦毒品案件
    採尿送驗編號名冊、長榮大學毒物研究中心九十五年八月十
    六日所出具之確認報告各一紙附卷（見臺南縣警察局白河分
    局南縣白警偵字第○九五一○○○九五一九號刑案偵查卷宗
    第五、六頁）可稽。按海洛因係由嗎啡經化學合成而製得，
    經注射進入人體後，因代謝而分解又生成嗎啡，因此施打海
    洛因後，由尿液檢驗結果仍為嗎啡反應。是以，被告自白施
    打海洛因，而採尿化驗之結果呈現嗎啡陽性反應，核屬科學
    上合理之現象。被告之尿液送驗後呈現施用第一級毒品海洛
    因之陽性反應，足認被告有施用第一級毒品之犯行。此外，
    被告前因施用毒品案件，經本院以九十年度毒聲字第一五九
    一號裁定送觀察、勒戒後，經送勒戒處所施以觀察、勒戒，
    因有繼續施用毒品之傾向，經本院以九十年度毒聲字第二二
    七八裁定送強制戒治，嗣經本院以九十一年度毒聲字第五０
    四號裁定停止強制戒治併付保護管束，而於九十一年五月一
    日停止強制戒治處分出所，並於九十一年十月十六日強制戒
    治期滿而執行完畢等情，有臺灣高等法院被告前案紀錄表及
    臺灣臺南地方法院檢察署刑案資料查註紀錄表各一份附卷可
    按，被告於強制戒治執行完畢釋放後五年內再犯施用毒品犯
    行，依法應予追訴。綜上所查，被告自白核與事實相符，本
    件事證明確，被告犯行堪以認定。
三、查海洛因為第一級毒品，毒品危害防制條例第二條第二項第
    一款定有明文。是核被告所為，係犯毒品危害防制條例第十
    條第一項之施用第一級毒品罪。其施用前持有第一級毒品之
    低度行為，為施用第一級毒品之高度行為所吸收，不另論罪
    。按刑法修正後犯罪行為人多次施用毒品之犯行，在法律評
    價上可適度充實接續犯、集合犯及複行為犯等包括一罪之概
    念，而依個案具體情形論之（參照九十五年五月臺灣高等法
    院暨所屬法院因應新修正刑法施行座談會研討結論），復按
    數行為於同時同地或密切接近之時地實施，侵害同一之法益
    ，各行為之獨立性極為薄弱，依一般社會健全觀念，在時間
    差距上，難以強行分開，在刑法評價上，以為數個舉動之接
    續施行，合為包括之一行為予以評價，較為合理，則屬接續
    犯，而為包括之一罪，最高法院八十六年度臺上字第八六九
    五號判例可資參照。查本件被告基於施用第一級毒品海洛因
    之犯意，於九十五年七月三十一日下午四時許及同年八月三
    日晚上某時止，二次施用第一級毒品之行為，在時間差距上
    ，難以強行分開，在刑法評價上，以視為數個舉動之接續施
    行，合為包括之一行為予以評價，故顯係基於單一之犯意接
    續為之，應以接續犯論，而論以一罪，附此敘明。末查被告
    前因施用第一、二級毒品，經本院以九十一年度訴字第一三
    ○號判決分別判處有期徒刑七月及四月，並合併定應執行有
    期徒刑九月確定，入獄服刑後於九十二年八月十三日因縮短
    刑期執行完畢等情，有前開臺灣高等法院被告前案紀錄表及
    臺灣臺南地方法院檢察署刑案資料查註紀錄表各一份附卷可
    按，其受有期徒刑之執行完畢，五年以內故意再犯本件有期
    徒刑以上之罪，為累犯，應依刑法第四十七條第一項之規定
    加重其刑。爰審酌被告一再施用毒品，其戒癮之意志力甚為
    薄弱，然其本質仍屬自戕身心之行為，尚未生巨大危害於整
    體社會，及其犯罪後坦承犯行，態度良好等一切情狀，量處
    如主文所示之刑，以資懲儆。
據上論斷，應依刑事訴訟法第二百七十三條之一第一項、第二百
九十九條第一項前段，毒品危害防制條例第十條第一項，刑法第
十一條前段、第四十七條第一項，判決如主文。
本案經檢察官甲○到庭執行職務。
中    華    民    國    95    年    11    月    1     日
                     刑事第四庭  法  官  楊佳祥
以上正本證明與原本無異。
如不服本判決，應於收受送達後10日內向本院提出上訴書狀（應
附繕本）。
                                 書記官  汪姿秀
中    華    民    國    95    年    11    月    1     日
附錄論罪科刑實體法條文：
毒品危害防制條例第十條：
施用第一級毒品者，處六月以上五年以下有期徒刑。
施用第二級毒品者，處三年以下有期徒刑。


司法院資訊處製作；財團法人民間司法改革基金會備份。
